# 持有待售资产如何列报

提问人：klevin224711 时间：2011-04-01 13:49:03
持有待售资产 如何列报？是不是列报在一年内到期的非流动资产呢

回答人：chenyiwei
在IFRS下的财务报表中，一般会在“流动资产”大类下单独设置“持有待售非流动资产”项目来列报此类资产。但在中国会计准则下，并没有单独设置的此类项目。结合《讲解 2010 》第 81 页中的表述来看，在中国会计准则下，应当仍然在“固定资产”项目中列报，但需作出附注披露。